【裁判字號】    99,審易,495
【裁判日期】    990316
【裁判案由】    竊盜
【裁判全文】
臺灣高雄地方法院刑事判決             99年度審易字第495號
公  訴  人  臺灣高雄地方法院檢察署檢察官
被      告  戊○○
上列被告因竊盜案件，經檢察官提起公訴（98年度偵字第32548
、33363 、34545 號），本院依簡式審判程序判決如下：
    主  文
戊○○犯如附表所示之罪，均累犯，各處如附表所示之刑。應
執行有期徒刑壹年伍月，扣案之斜嘴鉗、梅花扳手各壹支均沒收
。
    事  實
一、戊○○前因施用毒品、竊盜等案件，分別經本院以96年度訴
    字第1381號、96年度簡字第3717號判處有期徒刑7 月、3 月
    、3 月確定，嗣經裁定減刑並定應執行有期徒刑5 月又15日
    確定；另因詐欺、竊盜、施用毒品案件，分別經本院96年度
    簡字第7527號、96年度簡字第7422號、97年度審訴字第8 號
    判處有期徒刑4 月、3 月、6 月確定，嗣經裁定應執行有期
    徒刑1 年確定，經接續執行，於民國98年5 月12日縮短刑期
    假釋出監並付保護管束，於98年6 月21日保護管束期滿未經
    撤銷假釋，視為執行完畢。詎猶不知悔改，竟意圖為自己不
    法之所有，分別於附表所示之時間、地點，以附表所示之方
    式，竊取如附表所示之財物得手（上開各次竊盜時間、地點
    、竊盜過程及查獲情形均詳如附表所載）。
二、案經高雄縣政府警察局岡山分局報告臺灣高雄地方法院檢察
    署檢察官偵查起訴。
    理  由
一、本件被告戊○○所犯之罪，均為死刑、無期徒刑、最輕本刑
    為3 年以上有期徒刑以外之罪，其就被訴事實為有罪之陳述
    ，經本院告知簡式審判程序之旨，並聽取檢察官及被告之意
    見後，裁定進行簡式審判程序。
二、上開犯罪事實，業據被告於本院審理中坦承不諱，核與證人
    即被害人丁○○、丙○○、李泳辰於警詢之證述內容相符，
    復有高雄縣政府警察局岡山分局扣押筆錄暨扣押物品目錄表
    2 份、具領人丙○○、李泳辰之贓物認領保管單各1 紙、照
    片12紙、車號查詢汽車車籍1 紙、車籍查詢- 基本資料詳細
    畫面3 紙附卷及斜嘴鉗、梅花扳手各1 支扣案可資佐證，足
    認被告之自白與事實相符，應堪置信。本件事證明確，被告
    犯行均堪認定。
三、按刑法第321 條第1 項第3 款之攜帶兇器竊盜罪，係以行為
    人攜帶兇器竊盜為其加重條件，此所謂兇器，其種類並無限
    制，凡客觀上足對人之生命、身體、安全構成威脅，具有危
    險性之兇器均屬之，且祇須行竊時攜帶此種具有危險性之兇
    器為已足，並不以攜帶之初有行兇之意圖為必要（最高法院
    79年臺上字第5253號判例意旨參照）。本件附表編號3 所示
    被告與甲○○行竊時所攜帶之斜嘴鉗及梅花扳手各1 支，均
    為金屬材質，質地堅硬，有卷附照片可參，客觀上為足以殺
    傷人生命、身體之器械，顯為具有危險性之兇器。核被告就
    附表編號1 、2 所為，均係犯刑法第320 條第1 項之竊盜罪
    ；就附表編號3 所為，係犯同法第321 條第1 項第3 款之攜
    帶兇器竊盜罪。被告與甲○○就如附表編號3 所示之攜帶兇
    器竊盜犯行，有犯意聯絡及行為分擔，為共同正犯。被告所
    犯上開3 罪，犯意各別，應分論併罰。被告有如前開犯罪科
    刑及執行紀錄，此有臺灣高等法院被告前案紀錄表1 份在卷
    可稽，其前受徒刑之執行完畢後，5 年以內故意再犯本件有
    期徒刑以上之罪，均為累犯，應依刑法第47條第1 項規定，
    各加重其刑。又被告於偵查犯罪職權之機關尚不知何人為附
    表編號1 所示竊盜犯行之行竊者前，向承辦員警坦承竊盜，
    自首並願接受裁判，是被告此舉當認合於自首要件，就此部
    分犯行爰依刑法第62條前段規定減輕其刑，並依法先加後減
    之。爰審酌被告有竊盜、毒品、詐欺等前科，業如前述，素
    行不佳，且不知記取刑罰之教訓，本次猶竊取他人財物，價
    值觀念偏差，應予導正，惟念其所竊物品價值非鉅，且因查
    獲而歸還被害人丙○○、李泳辰，有贓物認領保管單2 紙附
    卷可參，其坦承犯行，犯後態度尚可，及犯罪之動機、目的
    、手段、所生危害等一切情狀，分別量處如主文所示之刑及
    定應執行刑。扣案之斜嘴鉗、梅花扳手各1 支，為被告所有
    ，供如附表編號3 所示攜帶兇器竊盜犯罪所用之物，業據被
    告供承在卷，爰均依刑法第38條第1 項第2 款規定宣告沒收
    。
據上論斷，應依刑事訴訟法第273 之1 第1 項、第299 條第1 項
前段，刑法第28條、第320 條第1 項、第321 條第1 項第3 款、
第47條第1 項、第62條前段、第51條第5 款、第38條第1 項第2
款，刑法施行法第1 條之1 ，判決如主文。
本案經檢察官乙○○到庭執行職務。
中    華    民    國    99    年    3     月    16    日
                  刑事第十庭    法  官  顏銀秋
以上正本證明與原本無異。
如不服本判決應於收受本判決後10日內向本院提出上訴書狀，並
應敘述具體理由，如未敘述上訴理由者，應於上訴期間屆滿後20
日內補提理由書狀於本院（均須按他造當事人之人數附繕本）「
切勿逕送上級法院」。
中    華    民    國    99    年    3     月    16    日
                                書記官  林豐富
附錄論罪科刑法條
刑法第320 條第1 項（竊盜罪）
意圖為自己或第三人不法之所有，而竊取他人之動產者，為竊盜
罪，處5 年以下有期徒刑、拘役或5 百元以下罰金。
刑法第321條第1 項第3 款（加重竊盜罪）
犯竊盜罪而有左列情形之一者，處 6 月以上、 5 年以下有期
徒刑：
三、攜帶兇器而犯之者。
附表：
┌──┬──────┬───────┬────────────┬──────┬──────┐
│編號│  犯罪時間  │   犯罪地點   │  竊盜過程及查獲情形    │  所犯之罪  │ 所處之刑   │
│    │            │              │                        │            │（含沒收）  │
├──┼──────┼───────┼────────────┼──────┼──────┤
│一  │98年10月24日│高雄縣岡山鎮前│徒手竊取東宜工程行所有、│犯竊盜罪    │累犯，處有期│
│    │下午某時許  │峰路73號對面  │由丁○○駕駛使用、停放於│            │徒刑伍月。  │
│    │            │              │左列地點之車牌號碼8500─│            │            │
│    │            │              │RG號自小貨車之電瓶1 個（│            │            │
│    │            │              │新臺幣《下同》價值4,000 │            │            │
│    │            │              │元），得手後置於劉惠伶所│            │            │
│    │            │              │有由戊○○使用之車號YAI │            │            │
│    │            │              │─098 號重型機車腳踏板上│            │            │
│    │            │              │離去，變賣後所得花用殆盡│            │            │
│    │            │              │，戊○○嗣於有偵查犯罪職│            │            │
│    │            │              │權之機關尚不知何人為行竊│            │            │
│    │            │              │者前，向承辦員警坦承竊盜│            │            │
│    │            │              │，自首並願接受裁判。    │            │            │
├──┼──────┼───────┼────────────┼──────┼──────┤
│二  │98年10月28日│高雄市楠梓區壽│徒手竊取新加坡商成龍通有│犯竊盜罪    │累犯，處有期│
│    │早上9時許   │豐路358號前空 │限公司所有，由丙○○駕駛│            │徒刑陸月。  │
│    │            │地            │使用，停放於左列地點之車│            │            │
│    │            │              │牌號碼8753─EV號貨車之電│            │            │
│    │            │              │瓶1 個（價值4,500 元），│            │            │
│    │            │              │得手後置於上開機車腳踏板│            │            │
│    │            │              │上，嗣於98年10月28日中午│            │            │
│    │            │              │11時30分許，騎乘該機車行│            │            │
│    │            │              │經高雄縣梓官鄉○○路與信│            │            │
│    │            │              │義路口，因形跡可疑為警攔│            │            │
│    │            │              │檢盤查而查獲。          │            │            │
├──┼──────┼───────┼────────────┼──────┼──────┤
│三  │98年11月3日 │高雄縣岡山鎮台│由甲○○（另行偵辦）騎乘│共同犯攜帶兇│累犯，處有期│
│    │下午3 時30分│上路2巷22號前 │車牌號碼KGL ─921 號重型│器竊盜罪    │徒刑玖月，扣│
│    │許          │              │機車在附近徘徊把風，劉冠│            │案之斜嘴鉗、│
│    │            │              │華持其所有斜嘴鉗、梅花扳│            │梅花扳手各壹│
│    │            │              │手各1 支拆解並竊取李泳辰│            │支均沒收。  │
│    │            │              │所有、停放於左列地點之車│            │            │
│    │            │              │牌號碼1786─UM號小貨車之│            │            │
│    │            │              │蓄電池1 個（價值約3,000 │            │            │
│    │            │              │元至4,000 元）得手，適逢│            │            │
│    │            │              │高雄縣政府警察局岡山分局│            │            │
│    │            │              │巡邏員警發現其形跡可疑當│            │            │
│    │            │              │場查獲，並扣得上開斜嘴鉗│            │            │
│    │            │              │、梅花扳手各1 支。      │            │            │
└──┴──────┴───────┴────────────┴──────┴──────┘

司法院資訊處製作；財團法人民間司法改革基金會備份。
